english	translated	translated	translated	translated	translated	translated	translated	translated	translated	translated	translated	translated	translated	translated	translated	translated	translated	translated		english	translated	emoji
infinitive	infinitive	infinitive	indicative	indicative	indicative	indicative	indicative	indicative	indicative	indicative	subjunctive	subjunctive	subjunctive	subjunctive	imperative	imperative	participle	participle	group	argument	argument	
	bare	full	present	present	present	present	past	past	past	past	present	present	past	past			present	past		         		
			singular	singular	singular	plural	singular	singular	singular	plural	singular	plural	singular	plural	singular	plural						
			1	2	3		1	2	3													
be [temporarily]	bÄ“on 	tÅ bÄ“onne 	bÄ“o	bist	biÃ¾	bÄ“oÃ¾ 	wÃ¦s	wÇ£re	wÃ¦s	wÇ£ron	bÄ“o	bÄ“on	wÇ£re	wÇ£ren 	bÄ“o	bÄ“oÃ¾ 	bÄ“onde	(Ä¡e)bÄ“on 		well	wel	\nx{ğŸ§˜\cx\gx}
be [inherently]	wesan 	to wesanne 	eom	eart	is	sind	wÃ¦s	wÇ£re	wÃ¦s	wÇ£ron	sÄ«e	sÄ«en 	wÇ£re	wÇ£ren 	wes	wesaÃ¾ 	wesende 	(Ä¡e)bÄ“on 		his descendant	his eafora	<sup>ğŸ§“<sup><sub>\nx{ğŸ§‘\gx\cx}</sub
do	dÅn	tÅ dÅnne	dÅ	dÄ“st	dÄ“Ã¾	dÅÃ¾	dyde	dydest	dyde 	dydon	dÅ	dÅn 	dyde	dyde 	dÅ 	dÅÃ¾ 	dÅnde	(Ä¡e)dÅn 		the work	Ã¾e weorc	\nx{ğŸ§‘\gx\cx\ğŸŒ¾}
go	gÄn	tÅ gÄnne	gÄ	gÇ£st	gÇ£Ã¾	gÄÃ¾	Ä“ode	Ä“odest	Ä“ode 	Ä“odon	gÄ	gÄn 	Ä“ode	Ä“ode 	gÄ 	gÄÃ¾ 	gÄnde	(Ä¡e)gÄn 		to the castle	Ã¾e castel	"<big>ğŸ°</big><span style=""font-size:60%"">â†\nx{ğŸš¶\cx\gx}</span>"
want	willan	tÅ willenne 	wille	wilt	wile	willaÃ¾	wolde	woldest	wolde	woldon 	wille	willen	wolde	wolde	wille	willaÃ¾ 	willende	*(Ä¡e)willen 		to fight	tÅ feohtan	\nx{ğŸ¤¼\cx\gx}
steal	stelan	tÅ stelanne 	stele	stilst	stilÃ¾	stelaÃ¾ 	stÃ¦l	stÇ£le	stÃ¦l	stÇ£lon 	stele	stelen	stÇ£le	stÇ£len 	stel	stelaÃ¾ 	stelende	(Ä¡e)stolen 	strong	the ring	Ã¾e hring	â†<sup>ğŸ’</sup>\nx{ğŸƒ\cx\gx}
share	dÇ£lan	tÅ dÇ£lenne 	dÇ£le	dÇ£lst	dÇ£lÃ¾	dÇ£laÃ¾	dÇ£lde	dÇ£ldest	dÇ£lde	dÇ£ldon 	dÇ£le	dÇ£len	dÇ£lde	dÇ£lden 	dÇ£l	dÇ£laÃ¾ 	dÇ£lende	(Ä¡e)dÇ£led 	class 1 weak, most common	the food	Ã¾e fodan	\nx{ğŸ’\cx\gx}<sub>ğŸ–</sub>
tame	teman	tÅ temenne 	temme	temest	temeÃ¾	temmaÃ¾	temede	temedest	temede	temedon 	temme	temmen	temede	temeden 	teme	temmaÃ¾ 	temmende	(Ä¡e)temed 	class 1 weak, double consonant ending	the horse	Ã¾e hors	ğŸ\nx{ğŸš¶\cx\gx}
move	styrian	tÅ styrienne 	styrie	styrest	styreÃ¾	styraÃ¾	styrede	styredest	styrede	styredon 	styrie	styrien	styrede	styreden 	styre	styriaÃ¾ 	styriende	(Ä¡e)styred 	class 1 weak, -rian ending	the stone	Ã¾e stÄn	<sup>â†ğŸª¨</sup><big>\nx{ğŸš¶\cx\gx}</big>
love	lufian	tÅ lufienne 	lufiÄ¡e	lufast	lufaÃ¾	lufiaÃ¾	lufode	lufodest	lufode	lufodon 	lufiÄ¡e	lufiÄ¡en	lufode	lufoden 	lufa	lufiaÃ¾ 	lufiende	(Ä¡e)lufod 	class 2 weak, -ian ending	the dog	Ã¾e docgan	â†ğŸ•<big>\nx{ğŸ§\cx\gx}</big>
have	habban	tÅ hÃ¦bbenne	hÃ¦bbe	hÃ¦fst	hÃ¦fÃ¾	habbaÃ¾	hÃ¦fde	hÃ¦fdest 	hÃ¦fde 	hÃ¦fdon 	hÃ¦bbe	hÃ¦bben 	hÃ¦fde	hÃ¦fden 	hafa	habbaÃ¾	hÃ¦bbende 	(Ä¡e)hÃ¦fd 	class 3 weak, irregular	the money	Ã¾e feoh	\nx{ğŸ’\cx\gx}<sub>ğŸª™</sub>
live	libban	tÅ libbenne	libbe	leofast	leofaÃ¾	libbaÃ¾	lifde	lifdest 	lifde 	lifdon 	libbe	libben 	lifde	lifden 	leofa	libbaÃ¾	libbende 	(Ä¡e)lifd 	class 3 weak, irregular	dangerously	frÄ“cnelÄ«Ä‹	\nx{ğŸ§—\cx\gx}
say	seÄ‹Ä¡an	tÅ seÄ‹Ä¡enne	seÄ‹Ä¡e	sÃ¦Ä¡st	sÃ¦Ä¡Ã¾	seÄ‹Ä¡aÃ¾	sÃ¦Ä¡de	sÃ¦Ä¡dest 	sÃ¦Ä¡de 	sÃ¦Ä¡don 	seÄ‹Ä¡e	seÄ‹Ä¡en 	sÃ¦Ä¡de	sÃ¦Ä¡den 	sÃ¦Ä¡e	seÄ‹Ä¡aÃ¾	seÄ‹Ä¡ende 	(Ä¡e)sÃ¦Ä¡d 	class 3 weak, irregular	a prayer	Än Ä¡ebed	\nx{ğŸ§\cx\gx}<sup>ğŸ’¬</sup>
think	hyÄ‹Ä¡an	tÅ hyÄ‹Ä¡enne 	hyÄ‹Ä¡e	hyÄ¡st	hyÄ¡Ã¾	hyÄ‹Ä¡aÃ¾	hogde	hogdest	hogde	hogdon 	hyÄ‹Ä¡e	hyÄ‹Ä¡en	hogde	hogden	hyÄ¡e	hyÄ‹Ä¡aÃ¾ 	hyÄ‹Ä¡ende	(Ä¡e)hogd 	class 3 weak, irregular			\nx{ğŸ¤·\cx\gx}<sup>ğŸ’­</sup>
																						
																						
																						
																						
																						
																						
																						
																						
																						
																						
																						
